臺灣新竹地方法院刑事判決　　　　　　　 96年度易字第203號
公　訴　人　臺灣新竹地方法院檢察署檢察官
被　　　告　乙○○
上列被告因竊盜案件，經檢察官提起公訴（九十六年度偵字第五
九九號），本院判決如下：
    主  文
乙○○共同攜帶兇器毀壞門扇竊盜，累犯，處有期徒刑拾月。扣
案之手電筒、破窗器、游標尺、割線器各壹支、固定鉗壹把、手
套壹雙、自製萬能鑰匙壹組、瑞士刀貳支、鐵剪把，均沒收。
    事  實
一、乙○○曾於民國九十四年間因違反毒品危害防制條例案件，
    經臺灣桃園地方法院以九十四年度訴字第一二二六號判決判
    處有期徒刑十一月確定，自九十五年一月二十五日入監執行
    ，於九十五年八月六日縮短刑期執行完畢，仍不知悔改，復
    因不詳年籍成年人「鄭新龍」（諧音）提議，與「鄭新龍」
    共同基於意圖為自己不法所有之犯意，於九十六年一月十四
    日下午四時許，由「鄭新龍」攜帶其所有之手套、自製萬能
    鑰匙及客觀上足以對人之生命、身體構成威脅，可供兇器使
    用之鐵剪、手電筒、破窗器、游標尺、割線器、固定鉗及瑞
    士刀等物，前往新竹市○○路○段四九號「永利機械公司」
    ，乘該公司員工假日休息，且公司內無人看管之際，推由「
    鄭新龍」持固定鉗將圍牆旁大門上之喇叭鎖撬開後，開啟大
    門進入公司內，再走向廠房旁之辦公室，由「鄭新龍」持鐵
    剪將辦公室木門上之鐵條一端剪斷後折彎，由鐵條折彎處先
    後爬過木門進入辦公室內，分頭竊取「永利機械公司」所有
    ，放置在辦公室內之電腦液晶螢幕一台、鐵剪一支、金屬扣
    環與銅製零件共三十八個得手。惟其等一開始侵入「永利機
    械公司」時，誤觸新光保全公司設在該公司內之防竊裝置，
    新光保全公司接獲異常訊息通知後立即指派保全人員鄒熒浪
    、徐承國到場查看，同時報警處理，迨乙○○、「鄭新龍」
    攜帶竊得之財物準備由大門離開現場時，發現站在門外之保
    全人員鄒熒浪，知悉其等竊盜犯行業經發覺，於將竊得之財
    物及「鄭新龍」所攜帶之上開作案工具丟在公司內圍牆邊後
    ，即翻越圍牆跳到隔鄰防火巷內，準備沿著防火巷逃離現場
    ，幸警方及時趕到當場逮捕乙○○，惟「鄭新龍」已趁隙逃
    離現場，嗣警方另在圍牆邊扣得手電筒、破窗器、游標尺、
    割線器各一支、固定鉗一把、手套一雙、自製萬能鑰匙一組
    、瑞士刀二支、鐵剪三把而查獲上情。
二、案經新竹市警察局第二分局報請臺灣新竹地方法院檢察署檢
    察官偵查起訴。
    理  由
一、認定犯罪事實所憑之證據及認定之理由：
    上述事實，業經被告乙○○於警詢、偵查中及本院審理時坦
    白承認，核與證人即被害人甲○○於警詢、偵查中證述「永
    利機械公司」內之財物遭竊、證人即新光保全公司職員鄒熒
    浪於警詢、偵查中證述接獲公司通知前往「永利機械公司」
    查看時，配合警方逮捕被告等情節大致相符，並有贓物認領
    保管單、竊盜案現場圖各一紙、警方查獲被告後拍攝之照片
    共十張及扣案之手電筒、破窗器、游標尺、割線器各一支、
    固定鉗一把、手套一雙、自製萬能鑰匙一組、瑞士刀二支、
    鐵剪三把可資佐證，足見被告之自白與事實相符，堪以採信
    ，事證明確，被告竊盜之犯行應可認定。
二、論罪與科刑：
(一)罪名─
    按刑法第三百二十一條第一項第三款之攜帶兇器竊盜罪，係
    以行為人攜帶兇器竊盜為加重條件，此所謂兇器，其種類並
    無限制，凡客觀上足以對人之生命、身體構成威脅，具有危
    險性之器械均屬之。本件被告行竊時攜帶之鐵剪、手電筒、
    破窗器、游標尺、割線器、固定鉗及瑞士刀等物，均係鐵製
    品，質地堅硬，持之擊刺，足以對人之生命、身體構成威脅
    ，均為兇器之一種。又喇叭鎖及固定在木門上之鐵條，均為
    門扇之一部分，毀壞喇叭門鎖或鐵條，則屬毀壞門扇之行為
    。故核被告所為，係犯刑法第三百二十一條第一項第三款、
    第二款之攜帶兇器毀壞門扇竊盜罪。
(二)共同正犯─
    被告與「鄭新龍」間，就上開竊盜犯行，有犯意聯絡及行為
    分擔，均為共同正犯。
(三)累犯─
    被告曾於九十四年間因違反毒品危害防制條例案件，經臺灣
    桃園地方法院以九十四年度訴字第一二二六號判決判處有期
    徒刑十一月確定，自九十五年一月二十五日入監執行，於九
    十五年八月六日縮短刑期執行完畢，有臺灣新竹地方法院檢
    察署刑案資料查註紀錄表及臺灣高等法院被告前案紀錄表各
    一份在卷可供參考，其受徒刑之執行完畢後，五年以內再故
    意犯有期徒刑以上刑之本罪，為累犯，應依刑法第四十七條
    第一項之規定加重其刑。
(四)科刑─
    爰審酌被告曾有竊盜、偽造文書、違反麻醉藥品管理條例及
    違反毒品危害防制條例等前科之素行、竊盜財物欲行變賣牟
    利之犯罪動機與目的、攜帶兇器竊盜之危害性較大、竊得財
    物價值不高，造成被害人之損失不大及坦認犯行之犯罪後態
    度等一切情狀，量處如主文所示之刑。
(五)沒收─
    扣案之手電筒、破窗器、游標尺、割線器各一支、固定鉗一
    把、手套一雙、自製萬能鑰匙一組、瑞士刀二支、鐵剪三把
    等物，均為共犯「鄭新龍」所有，供為本件竊盜犯行所用之
    物，業經被告供明在卷，均應依刑法第三十八條第一項第二
    款之規定宣告沒收。
三、適用之法律：
（一）刑事訴訟法第二百九十九條第一項前段。
（二）刑法第二十八條、第三百二十一條第一項第二款、第三款
      、第四十七條第一項、第三十八條第一項第二款，判決如
      主文。
本案經檢察官林佳穎到庭執行職務。
中　　華　　民　　國　九十六　年　　四　　月　三十　日
                  刑事第六庭　法  官　林昌義
以上正本證明與原本無異。
如不服本判決應於收受本判決後十日內向本院提出上訴書狀，其
未敘述上訴理由者，並得於提起上訴後十日內向本院補提理由書
狀( 均須按他造當事人之人數附繕本 )「切勿逕送上級法院」。
中　　華　　民　　國　　96　　年　　4 　　月　　30　　日
                              書記官  劉怡芳
附錄本案論罪科刑法條全文：
中華民國刑法第三百二十一條
犯竊盜罪而有左列情形之一者，處六月以上、五年以下有期徒刑
：
一　於夜間侵入住宅或有人居住之建築物、船艦或隱匿其內而犯
　　之者。
二  毀越門扇、牆垣或其他安全設備而犯之者。
三  攜帶兇器而犯之者。
四  結夥三人以上而犯之者。
五  乘火災、水災或其他災害之際而犯之者。
六  在車站或埠頭而犯之者。
